臺灣台南地方法院民事判決　九十一年度勞訴字第一一號
　　原　　　告　戊○○
　　　　　　　　丙○○
　　　　　　　　庚○○
　　　　　　　　乙○○
　　　　　　　　丁○○
　　　　　　　　辛○○
　　　　　　　　甲○○
　　被　　　告　品聚企業股份有限公司
　　法定代理人　己○○
右當事人間請求給付薪資事件，本院判決如左：
    主    文
被告應給付原告戊○○新台幣玖萬玖仟壹佰零元、給付原告丙○○新台幣壹拾伍萬
玖仟玖佰壹拾伍元、給付原告庚○○新台幣捌萬貳仟陸佰壹拾元、給付原告乙○○新
台幣捌萬仟貳佰貳拾伍元、給付原告丁○○新台幣肆萬零捌佰壹拾元、給付原告辛○○新台幣肆萬仟柒佰柒拾元、給付原告甲○○新台幣壹拾伍萬捌仟捌佰捌拾陸元
，及均自民國九十一年七月三十日起至清償日止，按週年利率百分之五計算之利息。
訴訟費用由被告負擔。
    事實及理由
一、本件被告經合法通知，未於言詞辯論期日到場，核無民事訴訟法第三百八十六條
    所列各款情形，爰依原告之聲請，由其一造辯論而為判決。
二、原告主張：
（一）原告七人均為被告品聚企業股份有限公司之勞工，因品聚公司於九十年間經營
      不善，以致於營運至民國（下同）九十年十二月三十一日止，而關廠歇業，但
      被告公司關廠歇業前，分別積欠原告七人後列所示之薪資未予給付，
　　１戊○○部分：九十年七月應發薪資二八八一０元，僅發半薪一四四０五元，
                  積欠一四四０五元；九十年八月應發薪資三一一三０元，僅發
                  半薪一五五六五元，積欠一五五六五元；九十年九月應發薪資
                  二八０三０元，僅發半薪一四０一五元，積欠一四０一五元；
                  九十年十月應發薪資三０八九八元，僅發一００００元，積欠二
                  ０八九八元；九十年十一月應發薪資二七五五０元，僅發二０
                  ０００元，積欠七五五０元；九十年十二月應發二六六七０元
                  ，均未給付，積欠二六六七０元。合計積欠九萬九千一百零三元
                  。
　　２丙○○部分：九十年六月應發薪資三七七六０元，僅發半薪一八八八０元，
                  積欠一八八八０元；九十年七月應發薪資三八三九０元，僅發
                  半薪一九一九五元，積欠一九一九五元；九十年八月應發薪資
                  三八六二０元，僅發半薪一九三一０元，積欠一九三一０元；
                  九十年九月應發薪資三六八００元，僅發半薪一八四００元，積
                  欠一八四００元；九十年十月應發薪資四０七六０元，僅發一
                  ００００元，積欠三０七六０元。九十年十一月應發薪資三七
                  五三０元，僅發二００００元，積欠一七五三０元；九十年十
                  二月應發薪資三五八四０元，均未給付，積欠三五八四０元。合
                  計積欠十五萬九千九百十五元。
　　３庚○○部分：九十年七月應發薪資三五六００元，僅發半薪一七八００元，
                  積欠一七八００元；九十年八月應發薪資四０五七０元，僅發
                  半薪二０二八五元，積欠二０二八五元；九十年九月應發薪資
                  二八八七０元，僅發半薪一四四三五元，積欠一四四三五元；
                  九十年十月應發薪資三六一六０元，僅發三００００元，積欠六
                  一六０元；九十年十一月應發薪資三四四四０元，僅發二００
                  ００元，積欠一四四四０元；九十年十二月應發薪資二九四九
                  ０元，僅發二００００元，積欠九四九０元。合計積久八萬二千
                  六百十元。
　　４乙○○部分：九十年七月應發薪資二五六三０元，僅發半薪一二八一五元，
                  積欠一二八一五元；九十年八月應發薪資二六九二０元，僅發
                  半薪一三四六０元，積欠一三四六０元；九十年九月應發薪資
                  二四０六０元，僅發一二０三０元，積欠一二０三０元；九十
                  年十月應發薪資二七四六０元，僅發一００００元，積欠一七四
                  六０元；九十年十一月應發薪資二四三八０元，僅發二０００
                  ０元，積欠四三八０元；九十年十二月應發薪資二三０八０元
                  ，均未給付，積欠二三０八０元。合計積欠八萬三千二百二十五
                  元。
　　５丁○○部分：九十年十月應發薪資二七六００元，僅發一００００元，積欠
                  一七六００元；九十年十一月應發薪資二四０二０元，僅發二
                  ００００元，積欠四０二０元；九十年十二月應發薪資一九一
                  九０元，均未給付，積欠一九一九０元。合計四萬零八百零一元
                  。
　　６辛○○部分：九十年十月應發薪資二五七００元，僅發一００００元，積欠
                  一五七００元；九十年十一月應發薪資二四一九０元，僅發二
                  ００００元，積欠四一九０元；九十年十二月應發薪資二三八
                  八０元，均未給付，積欠二三八八０元。合計四萬三千七百七十
                  元。
　　７甲○○部分：九十年六月應發薪資三九八九０元，僅發二０五六０元，積欠
                  一九三三０元；九十年七月應發薪資三九四二０元，僅發半薪
                  一九七一０元，積欠一九七一０元；九十年八月應發薪資三九
                  五四０元，僅發半薪一九七七０元，積欠一九七七０元；九十
                  年九月應發薪資三五六六０元，僅發半薪一七八三０元，積欠一
                  七八三０元；九十年十月應發薪資四一一二三元，均未給付，
                  積欠四一一二三元；九十年十一月應發薪資四一一二三元，均
                  未給付，積欠四一一二三元。合計十五萬八千八百八十六元。
（二）查本件系爭薪資原告戊○○等人，雖於九十一年一月三日與被告於台南縣政府
      勞工局成立調解，但被告於調解筆錄，僅承諾於九十一年一月三十一日前給付
      積欠原告等之薪資，至於詳細薪資金額並未核算，故本件雖達成調解，但成立
      調解內容並無法執行，且勞資爭議調解無確定力，故依法起訴請求判決被告應
      將積欠之前揭金額給付原告等人，及自起訴狀繕本送達之翌日起至清償日止按
      週年利率百分之五計算之利息等語。並提出勞工保險被保險人投保資料表七件
      、台南縣函（關廠歇業）影本一件、原告等七人薪資袋影本十二紙、台南縣函
      （調解）影本一件等為憑。
三、原告等七人主張之前揭事實，業據其提出勞工保險被保險人投保資料表七件、台
    南縣函（關廠歇業）影本一件、原告等七人薪資袋影本十二紙、台南縣函（調解
    ）影本一件等為憑，核相符合，而被告雖經合法通知，惟迄未到庭或以書狀提出
    有利於己之陳述或主張，堪認原告前揭主張之事實為真。
四、兩造間之勞資糾紛，除原告甲○○外，其餘原告戊○○、丙○○、庚○○、乙○○、丁○○、辛○○等六人與被告品聚公司雖曾於九十一年一月三日九時許在台
    南縣政府勞工局調解室成立調解，並經製有調解筆錄，此有台南縣政府九十一年
    五月六日府勞關字第九一００六九二一０號函所附之勞資爭議事件卷宗可資參照
    ，惟該調解紀錄所載調解結論內容：「一、資方願意給付勞方丙○○先生等七人
    積欠工資及資遣費，於九十一年一月三十一日前全部付清（金額會後勞、資雙方
    私下核算）。」惟雙方嗣後並未核算應給付之工資及資遣費，造成雙方雖成立勞
    資爭議調解，並製有調解紀錄，惟無從依該調解紀錄而確定其內容，無援引為為
    強制執行，從而原告主張本件雖達成調解，但成立調解內容並無法執行，且勞資
    爭議調解無確定力，及另行起訴請求等語，應堪採認。從而原告基於僱傭關係，
    請求被告給付積欠之薪資，給付原告戊○○新台幣玖萬玖仟壹佰零元、給付原
    告丙○○新台幣壹拾伍萬玖仟玖佰壹拾伍元、給付原告庚○○捌萬貳仟陸佰壹拾
    元、給付原告乙○○捌萬仟貳佰貳拾伍元、給付原告丁○○捌萬零捌佰壹拾元
    、給付原告辛○○肆萬仟柒佰池拾元、給付原告甲○○壹拾伍萬捌仟捌佰捌拾
    陸元，及均自起訴狀繕本送達之翌日（按本件起訴狀經本院裁定准予公示送達，
    原告於九十一年七月九日刊載於新聞紙，則送達於於九十一年七月二十九日生效
    ，被告受請求而未給付，自應自九十一年七月三十日起負給付遲延之責）起至清
    償日止，按週年利率百分之五計算之利息，自無不合，應予准許。
五、據上論結：本件原告之訴為有理由，並依民事訴訟法第三百八十五條第一項前段
    、第七十八條，判決如主文。
中　　　華　　　民　　　國　　九十一　　年　　　九　　　月　　十　一　　日
                            臺灣台南地方法院民事第二庭
~B法　　　官　王　國　忠
右為正本係照原本作成
如對本判決不服，須於判決送達後二十日內向本院提出上訴狀。
中　　　華　　　民　　　國　　九十一　　年　　　九　　　月　　十　三　　日
~B法院書記官　陳　富　賓
